【裁判字號】    99,台抗,523
【裁判日期】    990617
【裁判案由】    違反兒童及少年性交易防制條例聲請再審
【裁判全文】
最高法院刑事裁定              九十九年度台抗字第五二三號
抗  告  人  甲○○
上列抗告人因違反兒童及少年性交易防制條例案件，不服台灣高
等法院中華民國九十九年四月三十日駁回聲請再審之裁定（九十
九年度聲再字第一五二號），提起抗告，本院裁定如下：
    主  文
原裁定撤銷。
再審之聲請駁回。
    理  由
按聲請再審，應以再審書狀敘述理由，附具原判決之繕本及證據
，提出於管轄法院為之，刑事訴訟法第四百二十九條定有明文。
所稱「敘述理由」，於為受判決人之利益聲請再審時，係指具體
表明符合同法第四百二十條、第四百二十一條所定得聲請再審之
情形者而言；如所述再審事由，顯與各該規定者不相適合時，應
認其聲請再審之程序違背規定。又刑事訴訟法第四百二十條第一
項第六款所稱「確實之新證據」，係指就新證據本身形式上觀察
，不須經過調查程序，顯然足以動搖原確定判決者而言。故以發
見確實之新證據為原因聲請再審者，自應提出原訴訟程序中所未
提出之具體證據方法，而非徒就卷內業已存在之資料對於法院取
捨證據之職權行使加以指摘。本件抗告人甲○○經原審法院九十
六年度上訴字第二四二五號判決論處共同意圖營利，媒介使未滿
十八歲之人為性交易為常業罪刑，並經本院從程序上駁回其上訴
在案（九十九年度台上字第一五九九號）。抗告人以有刑事訴訟
法第四百二十條第一項第六款發見確實之新證據為由，向原審聲
請再審意旨稱：(一)原確定判決所認定之抗告人至菁樺傳播公司擔
任馬伕期間，先謂民國九十三年九月間起，繼謂九十四年九月間
，有前後不一之違誤。(二)抗告人年輕無知，臨時在菁樺傳播公司
兼差司機，非屬常業；又對於所載送女子之年齡、有無從事性交
易或猥褻行為等情，主觀上亦無從預見，頂多為過失，應不為罪
，原確定判決係以推測或擬制方法而為事實認定。(三)依卷內證人
陳詩欽、王姵樺、吳桂論、徐○○之證述，抗告人所載送之女子
可自己接聽電話、決定男客、自主決定服務內容，且未與抗告人
談及內情。抗告人不過間歇性載送彼等外出至娛樂場所，並未媒
介未滿十八歲之女子為性交易或猥褻行為，原確定判決之事實認
定有違「罪證有疑，利於被告」之法則等語，有其所具聲請再審
理由狀可稽。就此以觀，抗告人所述上開事由，僅係就卷內業已
存在之資料對於法院取捨證據之職權行使加以指摘而已，顯與刑
事訴訟法第四百二十條第一項第六款所列得為再審之理由不相適
合。再者，抗告人向原審所提：(一)九十九年三月二十四日宏昕營
造有限公司員工在職證明二份，(二)抗告人國民身分證、中華民國
勞動災害防止協會一般安全衛生教育訓練證明、「著工作服，學
開怪手」之照片八張影本，亦顯非足以動搖原確定判決「確實之
新證據」之屬。揆諸首揭說明，抗告人聲請再審之程序違背規定
。原裁定未從程序上駁回抗告人之聲請，逕為實體審查，並以無
理由駁回之，自有未合。抗告意旨雖未指摘及此，惟屬本院得依
職權調查之事項，應由本院撤銷原裁定，並自為裁定駁回抗告人
再審之聲請。
據上論結，應依刑事訴訟法第四百十三條、第四百三十三條，裁
定如主文。
中    華    民    國  九十九  年    六    月   十七   日
                      最高法院刑事第十庭
                          審判長法官  花  滿  堂
                                法官  黃  正  興
                                法官  陳  東  誥
                                法官  林  錦  芳
                                法官  洪  昌  宏
本件正本證明與原本無異
                                      書  記  官
中    華    民    國  九十九  年    六    月  二十一  日
                                                      V

司法院資訊處製作；財團法人民間司法改革基金會備份。
